【裁判字號】    89,易,3223
【裁判日期】    891016
【裁判案由】    傷害
【裁判全文】
臺灣臺中地方法院刑事判決                        八十九年度易字第三二二三號
    公  訴  人  臺灣台中地方法院檢察署檢察官
    被      告  甲○○
右列被告因傷害案件，經檢察官提起公訴 (八十九年度偵字第七七四七號)，本院判
決如左：
    主  文
甲○○傷害人之身體，處有期徒刑肆月，如易科罰金，以參佰元折算壹日，緩刑貳年
。
    事  實
一、甲○○因其妻丁○○曾與乙○○有感情糾紛，分手後常遭乙○○糾纏，民國八十
    八年九月十二日中午時分，丁○○因先前遭乙○○毀損、妨害自由情事，遂由甲○○偕同前往台中市警察局第五分局水湳派出所報案，雙方經警方協調後各自離
    去。詎乙○○心有未甘，仍騎乘機車尾隨甲○○所駕駛之汽車，行至台中市○○
    路與四平路交岔口時，攔下甲○○之汽車，敲打甲○○之車窗，甲○○即持車上
    鐵管下車，二人遂各基於傷害之故意進行互毆，結果甲○○受有胸部、背部、膝
    蓋、手腕、頸部擦挫傷之傷害（乙○○業經本院以八十九年度易字第九七一號判
    處有期徒刑四月），而乙○○則受有左耳下三分之二耳輪外傷性截除、左眼鈍物
    傷併角膜上皮部份缺損之傷害。
二、案經乙○○訴由臺灣臺中地方法院檢察署檢察官偵查起訴。
    理  由
一、訊據被告甲○○，對於右揭時、地咬傷乙○○左耳部分之傷害，固不否認，惟矢
    口否認有何傷害犯行，辯稱：伊係遭乙○○先行攻擊下，所為正當防衛行為，始
    將乙○○左耳部分咬傷，此觀乙○○身上除左耳傷害外，並無其他傷害可知，伊
    係在遭乙○○攻擊，情急下咬其耳朵以為自衛，伊並未傷害其左眼部分云云。經
    查，被告坦承部分，核與告訴人乙○○於偵查中指述情節相符，並經證人丙○○
    於偵查中到庭具結屬實，復有相片二張、診斷證明書二紙、中國醫藥學院附設醫
    院八十九年六月二十九日院歷字第八九０六一二九七號函及所附病歷影本四十張
    附卷可稽。又證人丁○○到庭證稱，從警局出來後，告訴人一直尾隨我們的車子
    ，在停紅燈時他一直敲我們的窗戶，我先生下車後兩人就打起來，剛開始他們兩
    人互毆，誰打得輸贏我看不出來，我就趕快跑到旁邊的店家打電話叫警察，後來
    我有看到我先生鐵管在車外，我認為他是自衛才拿鐵管下車等語，而被告則供稱
    ，當時告訴人敲我窗戶，我告訴證人現在很危險，趕快報警，後來他就看到我們
    在互毆，二相參照以觀，證人於被告與告訴人互毆時，誰先出手並未親眼見到，
    看到時被告與告訴人已扭打在一起，其於偵查中所為證言，認被告係出於正當防
    衛，核屬迴護之詞，不足採信。又被告自承係因遭乙○○毆打，情急之下始咬乙○○左耳，然告訴人所受之傷，另受有左眼鈍物傷併角膜上皮部份缺損之傷害，
    參酌現場確有鐵棍一支，係被告自車內拿出，為被告所不爭執，及告訴人至中國
    醫藥學院就醫時，所為主訴傷害有「被打、致Head injury及ear斷裂」之記載，
    有中國醫藥學院附設醫院前開病歷在卷足稽；另證人丙○○於本院另案（八十九
    年易字第九七一號卷十九頁以下）中證稱，案發時，被告自車內拿出鐵棍敲乙○○的頭，乙○○當時有戴安全帽，然後乙○○蹲了下去，他叫了一聲，甲○○就
    咬乙○○的耳朵，並將耳朵吐在地下，我趕快將耳朵肉撿起，衡情人耳位於頭部
    外側，如非被打在地上，並處於劣勢下，常人要他人耳朵咬掉三分之二耳輪，殊
    屬不可能，參以告訴人初受傷時，於醫院時所告知之傷害原因係因頭部被打，因
    尚未為訴訟行為，且正傷害中，所為之陳述較接近事實。而被告既將鐵棍拿至車
    外，豈有不使用之理，從而被告受有左眼部位上開傷害，當屬被告持鐵棍攻擊行
    為所致。又告訴人全身除頭部上開傷害外，並無其他傷害，證人丙○○所為被告
    持鐵棍毆打告訴人致告訴人因痛而蹲下，被告進而以嘴咬告訴人耳朵之證詞，自
    屬可採。況告訴人另受有左眼鈍物傷併角膜上皮部分缺損之傷害，顯見被告並非
    皆處於劣勢，被告辯稱其上開傷害行為屬正當防衛行為，尚無可採。被告傷害罪
    證已臻明確，犯行堪以認定。
二、核被告甲○○所為，係犯刑法第二百七十七條第一項之傷害罪。爰審酌被告前未
    曾犯罪，有台灣台中地方法院檢察署刑案資料查註紀錄表乙紙在卷可稽，品行良
    好，犯罪之動機係因告訴人插足於被告婚姻關係被揭發後，不知愧咎、自省，反
    而再三糾纏被告之妻，本件互毆係因告訴人主動挑起，被告以鐵棍及嘴傷害告訴
    人，導致告訴人左耳外觀永久缺損之損害，犯後猶飾詞諉責及公訴人請求緩刑等
    一切情狀，量處如主文所示之刑，並諭知易科罰金之折算標準。被告前未曾受有
    期徒刑以上刑之宣告，有台灣台中地方法院檢察署刑案資料查註紀錄表足稽，經
    此偵審程序，當知警惕信無再犯之虞，本院認其宣告刑以暫不執行為適當，爰併
    宣告緩刑二年，以啟自新。被告所有供犯罪所用之物，未據扣案，未免沒收之困
    難，爰不另為沒收之諭知，附為敘明。
據上論斷，應依刑事訴訟法第二百九十九條第一項前段，刑法第二百七十七條第一項
、第七十四條第一款，罰金罰鍰提高標準條例第一條前段、第二條，判決如主文。
中      華      民      國    八十九    年      十      月      十六    日
                                          法  官  陳 學 德
右正本證明與原本無異。
如不服本判決，應於判決送達後十日內向本院提出上訴狀，上訴於臺灣高等法院臺中
分院( 須附繕本 )。
                                          書記官
中      華      民      國    八十九    年      十      月      十八    日
中華民國刑法第二百七十七條第一項
 (普通傷害罪)
傷害人之身體或健康者，處三年以下有期徒刑、拘役或一千元以下罰金。


司法院資訊處製作；財團法人民間司法改革基金會備份。
